【裁判字號】    90,上訴,814
【裁判日期】    900425
【裁判案由】    違反毒品危害防制條例
【裁判全文】
臺灣高等法院高雄分院刑事判決                      九十年度上訴字第八一四號
    上  訴  人
    即  被  告  甲○○
右上訴人因違反毒品危害防制條例案件，不服臺灣高雄地方法院九十年度訴字第六六
四號，中華民國九十年四月二十五日第一審判決（起訴案號：臺灣高雄地方法院檢察
署八十九年度毒偵字第八三二五號、九十年度毒偵字第四九七號），提起上訴，本院
判決如左：
    主  文
原判決關於施用第一級毒品及定執行刑部分，均撤銷。
甲○○連續施用第一級毒品，處有期徒刑柒月，扣案之第一級毒品海洛因壹小包（驗
後淨重零點貳壹公克），沒收銷毀之。
其餘上訴部分（施用第二級毒品部分）駁回。
前開第二項所處之刑應與前項駁回部分所處有期徒刑肆月，應執行有期徒刑拾月，扣
案之第一級毒品海洛因壹小包（驗後淨重零點貳壹公克），沒收銷毀之。
    事  實
甲○○前因施用第二級毒品安非他命案件，經臺灣高雄地方法院以八十七年度毒聲字
第二八八四號裁定送觀察、勒戒後，認無繼續施用毒品之傾向，由臺灣高雄地方法院
檢察署檢察官於民國八十七年十月二十一日以八十七年度偵字第二二三八七號為不起
訴處分確定。詎仍不知悔改，復於八十九年十月二十七日上午某時許（起訴書誤載為
十一時十分回溯二十四小時內之某時），在高雄縣梓官鄉○○街一０一號住處施用第
二級毒品安非他命一次。嗣於同日經高雄縣警察局岡山分局通知前往接受採驗尿液，
經送檢驗結果呈安非他命陽性反應，因而查獲。另基於概括犯意，自八十九年十二月
下旬某日起至九十年一月五日某時許，以平均每二日施用一次之頻率，連續多次在前
揭住處或高雄縣境工作場所，施用第一級毒品海洛因，經警循線於九十年一月十四日
下午十時四十分許逕行搜索前揭住處，當場扣得海洛因一小包（驗後淨重０．二一公
克，包裝０．一七公克）。嗣經臺灣高雄地方法院分別以九十年度毒聲字第六號、第
三五八號（原審漏載第三五八號）裁定送觀察、勒戒後，認有繼續施用毒品之傾向，
並經同院以九十年毒聲字第一一七九號（原審誤載為第三五八號）裁定令入戒治處所
施以強制戒治一年。案經高雄縣警察局岡山分局及湖內分局報請臺灣高雄地方法院檢
察署檢察官偵查起訴。
    理  由
一、右揭犯罪事實，業據上訴人即被告甲○○於原審及本院審理時供承不諱，被告於
    八十九年十月二十七日及九十年一月十四日先後所採尿液，經送驗結果分別呈安
    非他命及嗎啡陽性反應，有長榮管理學院八十九年十一月十五日陽性報告及高雄
    縣衛生局九十年一月三十一日（九十）煙檢字第一五九號煙毒尿液檢驗成績書各
    一紙在卷可稽，另扣案之白色粉末一小包經送法務部調查局鑑定結果，亦確定為
    海洛因（驗後淨重０．二一公克）無訛，有該局九十年二月六日編號（電腦條碼
    ）000000000號鑑定通知書一紙在卷足憑，足徵被告之自白與事實相符
    ，堪以採信。又被告前因施用第二級毒品安非他命案件，經臺灣高雄地方法院裁
    定送觀察、勒戒後，認無繼續施用毒品之傾向，由臺灣高雄地方法院檢察署檢察
    官於八十七年十月二十一日以八十七年度偵字第二二三八七號為不起訴處分確定
    ，其於五年內再犯本件毒品危害防制條例第十條第一項及第二項之罪，並經臺灣
    高雄地方法院分別裁定送觀察、勒戒，認有繼續施用毒品之傾向等情，亦分別有
    臺灣高等法院被告全國前案紀錄表、前開不起訴處分書、裁定正本及臺灣高雄看
    守所附設勒戒所九十年一月三十一日高所坤戒勒字第０三０六號函附之證明書各
    一份附卷可參。是本件事證已臻明確，被告犯行洵堪認定，應依法論科。
二、核被告所為，係分別犯毒品危害防制條例第十條第一項、第二項之施用第一級、
    第二級毒品罪。被告施第一級毒品部分，先後多次施用行為，時間緊接、手法相
    似、所犯構成要件相同，顯係基於概括犯意反覆為之，為連續犯，應依刑法第五
    十六條之規定以一罪論，並加重其刑。又其分別持有第一級毒品及第二級毒品之
    低度行為，持有後均有施用，均已為施用之高度行為所吸收，均不另論罪。被告
    所犯上開二罪間，犯意各別，行為互殊，犯罪構成要件不同，自應分論併罰。被
    告施用安非他命部分，犯罪事證已明，原審法院乃依據毒品危害防制條例第十條
    第二項，刑法第十一條前段之規定，並審酌被告前已因施用安非他命犯行，經觀
    察、勒戒及檢察官不起訴處分後，竟又於五年內再犯本罪，顯見其意志不堅，惟
    犯後尚能坦承犯行，並表示改過決心而態度良好等一切情狀，量處有期徒刑四月
    ，認事用法均無不合，被告未具理由上訴，即無理由，此部分應予駁回。又被告
    施用第一級毒品部分事證亦明，原審法院予以論罪科刑固非無見。惟查，原判決
    主文就被告施用第二級毒品部分既諭知扣案之海洛因一包沒收銷毀，惟於判決理
    由欄中卻則未見載明有毒品扣案之事實，致其沒收之諭知失所依據，自有違誤。
    上訴意旨空言指摘原判決不當，固無理由，惟原判決既有前開可議之處，自應由
    本院就此部分暨定執行刑部分撤銷改判。審酌被告前已因施用安非他命犯行，經
    觀察、勒戒及檢察官不起訴處分後，竟又於五年內再犯本罪，甚且進而交互施用
    第一級毒品海洛因及第二級毒品安非他命，顯見其意志不堅，前次觀察、勒戒及
    不起訴處分均未見教化之效，更嚴重戕害身體健康，犯後尚能坦承犯行等情及其
    他一切情狀，量處如主文第二項所示之刑，並與上開判決駁回部分定其應執行之
    刑。又扣案之第一級毒品海洛因一包（驗後淨重０．二一公克）係屬第一級毒品
    ，有前揭鑑定通知書一紙附卷可稽，應依毒品危害防制條例第十八條第一項前段
    之規定，予以沒收銷燬之，至鑑驗所耗損之毒品，既已費失，自無庸宣告沒收銷
    燬，併此敘明。
據上論結，應依刑事訴訟法第三百六十九條第一項前段、第三百六十四條、第二百九
十九條第一項前段、第三百六十八條，毒品危害防制條例第十條第一項、第十八條第
一項，刑法第十一條前段、第五十六條、第五十一條第五款，判決如主文。
本案經檢察官董明正到庭執行職務。
中      華      民      國    九十      年      六      月    二十七    日
                              臺灣高等法院高雄分院刑事第八庭
                                  審判長法  官
                                        法  官
                                        法  官
得上訴。
附錄論罪科刑法條
毒品危害防制條例第十條第一項、第二項：


司法院資訊處製作；財團法人民間司法改革基金會備份。
